

PAULA PINO

Teléfono: +56982367796 E-mail: paulapinogarcia@gmail.com Linkedin: Paula Pino García

PERIODISTA / DESARROLLADORA DE SOFTWARE Y APLICACIONES

SOBRE MI

Estudiante de periodismo, desarrollo de software y emprendedora. Experiencia en diseño y creación de contenido, estrategias comunicacionales y digitales. Alta orientación al análisis y la planificación, con perseverancia para enfrentar desafíos y creatividad para la resolución de problemas. Facilidad para trabajar en equipo y buen nivel de sociabilidad.

EXPERIENCIA

FUNDACIÓN CALEISEIS

- Encargada área de Comunicaciones y Marketing-Práctica Profesional 2019
- Creación, diseño y manejo de contenido y redes sociales.
- Plan de comunicaciones interno y externo.
- Cobertura de eventos y contactos/alianzas.
- Diseño y creación de contenido gráfico y audiovisual.
- Desarrollo web

DEPILOV

Fundadora 2018 - octubre 2019

- Gestión, creación y diseño de contenido web y RR.SS.
- Campañas de marketing y estrategia (ADS)
- Diseño web (código y wordpress) y plataformas digitales
- Gestión de equipo y estrategias comerciales.

KODEA

Coordinación laboral diciembre 2018 - junio 2019

• Intermediación laboral entre egresados de programas de transformación digital y empresas.

HABILIDADES

- Creación y diseño de contenidos, edición de vídeos e imágenes, planificación y estrategias comunicacionales.
- Crear aplicaciones de escritorio mediante Java y MySQL, como también aplicaciones web mediante.
- Manejo de HTML, CSS.
- Campañas, estrategias y posicionamiento con SEO.
- Oralidad y expresión escénica
- Análisis de datos

EDUCACIÓN

UNIVERSIDAD ALBERTO HURTADO SATURDAYS IA

Comunicadora social / Periodista (cursando)

Curso Inteligencia Artificial (cursando)

DUOC UC/ KODEA

Desarrolladora de Software y Aplicaciones 2018 - 2019

TALLERES

- AWS Cloud (Amazon)
- Habilidades Blandas (20Nudos)
- Voluntariado Clases de español a comunidades haitianas UAH
- Métodologia Scrum (waltmart)